【裁判字號】    89,交訴,57
【裁判日期】    891016
【裁判案由】    公共危險等
【裁判全文】
臺灣臺北地方法院刑事判決                        八十九年度交訴字第五十七號
    公  訴  人  臺灣臺北地方法院檢察署檢察官
    被      告  乙○○
右列被告因公共危險等案件，經檢察官提起公訴( 八十九年度偵字第六五九九號 )，
本院判決如左：
        主      文
乙○○服用酒類，不能安全駕駛動力交通工具而駕駛，處有期徒刑月；又駕駛動力
交通工具肇事致人受傷而逃逸，處有期徒刑拾月。應執行有期徒刑壹年，緩刑年，
緩刑期內付保護管束。
其餘被訴過失傷害部分，公訴不受理。
        事      實
一、乙○○以從事水泥工為業，於八十九年三月廿三日晚七時許，在臺北市○○路○
    段劍潭附近某處建築工地內，與友人服用酒類( 臺灣啤酒加威士比 )後，明知其
    已酒醉( 肇事後，經警測試其吐氣所含酒精成份每公升0.79毫克 )而不能安全駕
    駛動力交通工具( 汽車 )，猶勉強駕駛一輛車牌Q2-2193 號自用小客車並附載外
    甥吳鴻聖，沿臺北市萬華區○○○○道劃有分向限制線( 雙黃實線 )之寶興街由
    西往東方向行駛，途經寶興街、西園路二段交岔路口，原欲駕車右轉西園路二段
    行駛之際，見同向在前一輛由成年男子徐文溪所駕駛之一輛車牌U3-510號計程車
    ，甫因紅燈號誌轉換為綠燈號誌而剛起步右轉西園路二段行駛，乙○○為爭道行
    駛，竟疏未注意「行經交岔路口不得超車；在劃有分向限制線之路段不得駛入來
    車道；汽車行駛至交岔路口，轉彎車應讓直行車先行；汽車行駛時，駕駛人應注
    意車前狀況及兩車併行之間隔，並隨時採取必要之安全措施」等有關「道路交通
    安全規則」之規定，竟貿然駕車跨越寶興街口之分向限制線駛入寶興街北側之來
    車道，自在前行駛之徐文溪所駕駛車牌U3-510號計程車左側超車並右轉西園路二
    段行駛，以致左前保險桿擦撞一輛由成年好甲○○所駕駛而沿寶興街由東往西方
    向直行穿越該交岔路口迎面駛來之車牌AVF-708 號重型機器腳踏車左側腳踏板(
    甲○○駕車失控右傾倒地 )後，右前保險桿又擦撞徐文溪所駕駛該輛車牌U3-510
    號計程車左後車角。另一輛尾隨甲○○沿寶興路由東往西方向直行而由成年女子
    張蔡美秀無照駕駛之車牌CGC-186 號重型機器腳踏車煞車閃避不及，前車輪追撞
    甲○○所駕駛該輛車牌AVF-708 號重型機器腳踏車車尾後倒地。甲○○受有左膝
    挫傷及擦傷約3 X 3 公分、雙手及雙腿多處擦傷等傷害；張蔡美秀則受有右大腿
    及小腿多處刮傷之傷害( 張蔡美秀部分未據告訴 )。乙○○明知其駕駛動力交通
    工具肇事致人受傷，竟未停車處理，猶駕車沿西園路二段由北往南方向逃逸。幸
    有臺北市政府警察局萬華分局西園派出所執行機車車巡邏勤務員警盧能富、劉金
    銓見狀攔截，徐文溪亦駕駛該輛車牌U3-510號計程車尾追，在「光復橋」前將乙
    ○○截獲。
二、案經被害人甲○○訴請臺北市政府警察局萬華分局移送臺灣臺北地方法院檢察署
    檢察官偵查起訴。
        理      由
一、有罪部分：
    (一)右揭服用酒類不能安全駕駛動力交通工具而駕駛之事實，業據被告乙○○自
        白不諱，並有其吐氣所含酒精成份每公升0.79毫克之酒精測試成果表一紙在
        卷( 偵查卷第十二頁 )可資佐證，且其駕車連續擦撞一輛計程車及兩輛重型
        機器腳踏車，足見其服用酒類後已不能安全駕駛動力交通工具而駕駛，此部
        分之犯罪事證明確。
    (二)至於右揭駕駛動力交通工具肇事致人受傷而逃逸之事實，訊據被告乙○○雖
        就其酒醉駕駛該輛車牌Q2-2193 號自用小客車於前揭時地肇事致人受傷等情
        供承不諱，惟矢口否認其肇事致人受傷後逃逸，辯稱略以「我是緊張，要踩
        煞車而誤踩油門」云云。經查：右揭駕車肇事致人受傷而逃逸之事實，業據
        證人( 被害人 )徐文溪、甲○○、張蔡美秀及證人( 處理本件交通事故員警
         )分別於警訊或偵查中論述綦詳，載明筆錄在卷可稽，復有臺北市政府警察
        局交通警察大隊八十九年五月廿五日北市警交大四字第八九六二四六二五○
        ○號函附「報案自首調查表」影本一件在卷可按。被害人甲○○因本件交通
        事故受有左膝挫傷及擦傷約3 X 3 公分、雙手及雙腿多處擦傷等傷害，有臺
        北市立和平醫院診斷書一件在卷( 偵查卷第十四頁 )；另被害人張蔡美秀亦
        因本件交通事故受有右大腿及小腿多處刮傷之傷害，亦據其於警訊中指訴明
        確。被告乙○○駕駛動力交通工具肇事致人受傷而逃逸之犯罪事實，亦洵堪
        認定，其前揭所辯無非係畏罪卸責之詞，不足採信。本件二項犯罪事證均已
        明確，均應予以依法論科。
    (二)核被告乙○○所為，係犯刑法第一百八十五條之三服用酒類不能安全駕駛動
        力交通工具而駕駛罪及第一百八十五條之四駕駛動力交通工具肇事致人受傷
        而逃逸罪。該二罪之犯意各別且構成要件不同，應分論併罰。爰審酌被告乙
        ○○犯罪之種類、造成損害之程度及其已與被害人達成民事上和解賠償損害
        等一切情狀，分別量處如主文所示之刑並定其應執行刑，以示懲儆。末查被
        告乙○○未曾受有期徒刑以上刑之宣告，有臺灣高等法院檢察署刑案紀錄簡
        表一件在卷可稽。是其經此次教訓應知所警惕而應無再犯之虞，本院認其前
        所受宣告之刑，以暫不執行為適當，爰併予宣告緩刑年，以啟自新。緩刑
        期內應付保護管束。
二、不受理部分：
    (一)按告訴乃論之罪，告訴人於第一審辯論終結前得撤回其告訴，又告訴經撤回
        者，應諭知不受理之判決，刑事訴訟法第二百三十八條第一項及第三百零三
        條第三款定有明文。
    (二)查本件告訴人甲○○告訴被告乙○○過失傷害部分，起訴書認係犯刑法第二
        百八十四條第一項之罪，依同法第二百八十七條之規定，須告訴乃論。茲據
        告訴人撤回傷害部分之告訴，依照上開說明，本件被訴傷害部分爰不經言詞
        辯論，逕為諭知不受理之判決。
據上論斷，應依刑事訴訟法第二百九十九條第一項前段，第三百零三條第三款，第三
百零七條，刑法第一百八十五條之三，第一百八十五條之四，第五十一條第五款，第
七十四條第一款，第九十三條第一項，判決如主文。
本案經檢察官丙○○到庭執行職務
中      華      民      國    八  十  九    年    十    月    十六      日
                          臺灣臺北地方法院交通法庭
                                  法  官  鍾      華
右正本證明與原本無異。
如不服本判決，應於判決送達後十日內向本院提出上訴狀 (應附繕本) ，上訴於
臺灣高等法院。
                                  書記官  黃  繡  琴
中      華      民      國    八  十  九    年    十    月    十六      日
附錄本案所犯法條全文
第一百八十五條之三
服用毒品、麻醉藥品、酒類或其他相類之物，不能安全駕駛動力交通工具而駕駛者，
處一年以下有期徒刑、拘役或三萬元以下罰金。


司法院資訊處製作；財團法人民間司法改革基金會備份。
